【裁判字號】    92,訴,424
【裁判日期】    921028
【裁判案由】    強盜
【裁判全文】
臺灣基隆地方法院刑事判決                          九十二年度訴字第四二四號
    公  訴  人  臺灣基隆地方法院檢察署檢察官
    被      告  丙○○
    指定辯護人  本院公設辯護人甲○○
右列被告因強盜案件，經檢察官提起公訴（九十二年度偵字第二七三二號）本院判決
如左︰
    主  文
丙○○連續意圖為自己不法之所有，攜帶兇器，以強暴至使不能抗拒，而使人交付其
物，處有期徒刑伍年。
    事  實
一、丙○○因無錢花用，竟意圖為自己不法所有之概括犯意，於九十二年八月十日某
    時，先在基隆市○○路某處撿拾他人棄置不要而客觀上足以對人之生命、身體、
    安全構成威脅，具有危險性之凶器剪刀一把作為作案之工具；再於同年月日晚間
    十時五分許，在基隆市○○路與信五路路口，招呼丁○○所駕駛之車牌號碼三七
    七—ＬＥ號計程車，丙○○上車後坐在該計程車後座，隨即自後以左手扣住丁○○之頸部，右手反握前述剪刀一把指向丁○○之胸部，並稱：「錢拿出來！」，
    致使丁○○不能抗拒，從方向盤左下方之小抽屜內取出新臺幣（下同）一千七百
    元（均為百元鈔，共十七張）交付予賴仲勳，賴仲勳得手後命丁○○於基隆市○○路與信七路路口停車，丙○○下車後旋即徒步返回義二路與信五路口。復基於
    同前之犯意，於同日晚間十時十分許，招呼乙○○所駕駛之車牌號碼八Ｄ─八九
    一號計程車，上車後仍持前開剪刀自後座抵住郭修銘之頸部，並稱：「搶劫，直
    走，不要亂來！」，致使乙○○不能抗拒，自後褲袋中取出八百五十五元（五百
    元鈔及二百元鈔各一張，五十元硬幣二枚，十元硬幣四枚，五元硬幣三枚）交付
    丙○○。丙○○得手後，仍於義二路與信七路路口下車，並將上開作案用剪刀一
    把，丟棄在基隆市○○路老爺廟旁巷道之某處下水溝內（未扣案，已滅失），旋
    逃至信五路五號前騎樓下他人停放之機車坐墊上喘息。嗣經警方據丁○○及乙○○報案及描述人犯之形貌及特徵（丙○○右手臂有剌青），迅即循線在信五路五
    號騎樓前發現丙○○，並當場扣得一百元鈔十七張，五百元鈔及二百元鈔各一張
    ，五十元硬幣二枚，十元硬幣四枚，五元硬幣三枚，因而查獲上情。
二、案經基隆市警察局第二分局報告臺灣基隆地方法院檢察署檢察官偵查起訴。
    理  由
一、訊據被告丙○○坦承：「總共搶了兩次計程車司機，均在基隆市○○路、信五路
    攔計程車，上車後坐在後座，左手勒住計程車司機胸部，右手用剪刀抵住他的胸
    部，第一次是搶到一仟七百元，第二次是搶到八、九百元，剪刀是我在義二路的
    人行道上撿到的，在警局時我有把剪刀的形式繪製出來。剪刀我丟在義二路的巷
    子內。」等情不諱，核與被害人丁○○於偵查時指稱：「被告的右手有刺青，是
    用左手扣住我脖子，右手反握剪刀對著我胸部說『拿錢出來』，我無法抵抗，從
    方向盤左下方小抽屜將出百元鈔共十七張，在義二路及信七路口搶完就下車」等
    語、被害人乙○○於偵查中指述：「被告在信五路、義二路口上車，直接用尖銳
    的刀子抵住我脖子說『搶劫、直走、不要亂來』，我無法抵抗，從後口袋拿出來
    八百五十五元給被告」之情節互相吻合，被告之自白與事實相符，可以採信。此
    外，被告雙手均有鬼頭刺青，業據本院九十二年十月十四日當庭勘驗屬實，有照
    片二張在卷可參，復有贓物扣押保管收據二紙、贓物照片二張、現場照片三張附
    卷可憑，事證明確，被告犯可應堪認定。
二、被告丙○○持客觀上足以對人之生命、身體、安全構成威脅，具有危險性之凶器
    剪刀一把作為作案之工具，核其所為，係犯刑法第三百三十條第一項、第三百二
    十八條第一項之加重強盜罪。被告連續二次強盜他人財物，時間緊接，方法相同
    ，所犯構成要件相同之罪名，顯係出於概括之犯意為之，依連續犯之規定論以一
    罪，並依刑法第五十六條之規定加重其刑。被告所犯加重強盜罪之最低刑為七年
    以上有期徒刑，惟其強盜所得僅二千餘元，其強盜過程中並未傷及被害人之身體
    或生命，其犯後坦承一切犯行顯有悔悟之心，本院認為宣告法定最低度之刑即有
    期徒刑七年，猶嫌過重，其犯罪之情狀尚非全無可憫之處，應依刑法第五十九條
    之規定減輕其刑，並依規定先加後減之。爰審酌被告犯罪之動機、目的係因缺錢
    花用、竟持足以對人之生命、身體構成威脅之剪刀向不特定之計程車司機強盜，
    對社會治安產生莫大危害，且其年紀尚輕竟不思勞力工作賺取生活之資，以犯罪
    手段取得金錢，惟其犯後坦承犯行之態度等一切情狀，量處有期徒刑如主文所示
    之刑。被告撿拾之剪刀一把，雖係被告犯罪所用之物，惟業已經棄置於基隆市○○路某處，顯已滅失，不予宣告沒收，附此說明。
據上論斷，應依刑事訴訟法第二百九十九條第一項前段，刑法第五十六條、第三百三
十條第一項、第三百二十八條第一項、第五十九條，判決如主文。
本案經檢察官張介欽到庭執行職務。
中      華      民      國    九十二    年      十      月    二十八    日
                                    臺灣基隆地方法院刑事第三庭
                                          審判長法  官  林火炎
                                                法  官  齊  潔
                                                法  官  何怡穎
右正本證明與原本無異。
對於本件判決如有不服，應於收受送達後十日內，向本院提出上訴書狀，上訴於臺灣
高等法院，並按他造當事人之人數附具繕本。
                                                書記官  李繼業
中      華      民      國    九十二    年      十      月    三十      日
附錄論罪法條
刑法第三百二十八條第一項
意圖為自己或第三人不法之所有，以強暴、脅迫、藥劑、催眠術或他法，至使不能抗
拒，而取他人之物或使其交付者，為強盜罪，處五年以上有期徒刑。
刑法第三百三十條第一項
犯強盜罪而有第三百二十一條第一項各款情形之一者，處七年以上有期徒刑。


司法院資訊處製作；財團法人民間司法改革基金會備份。
